# 自产货物无偿赠送如何做账？

提问人：陌上烟雨 时间：2017-12-09 10:39:24
比如说自产的货物成本 1600 ，平时卖价 2000 ，税率17%，现在无偿赠送给一公益组织，我的账务处理为： 借：营业外支出 1940贷：库存商品 1600 应交税费-销项 340 可问了很多人都说我错了，说要视同销售，"不确认收入不是可以偷税了？"。他们的账务处理是 借：营业外支出 2340 贷：主营业务收入 2000 应交税费-销项 340 借：主营业务成本 1600 贷：库存商品 1600我就疑问了，视同销售一定要确认收入？ 请老师指点

回答人：chenyiwei
这种无偿赠送，没有经济利益流入，因此不确认收入和成本，直接按库存商品成本和税法上视同销售缴纳的增值税销项税额之和计入营业外支出即可。